臺灣桃園地方法院刑事判決　　　　　　　 93年度訴字第138號
公　訴　人　臺灣桃園地方法院檢察署檢察官
被　　　告　卯○○　男　33歲.
　　　　　　　　　　　弄五號三.
選任辯護人　羅美鈴律師
被　　　告　乙○○　男　34歲.
指定辯護人　本院公設辯護人寅○○
輔　佐　人　甲○○
上列被告等因殺人未遂等案件，經檢察官提起公訴（92年度偵字
第16495 號、第17809 號），本院判決如下：
    主  文
卯○○結夥三人以上，攜帶兇器，於夜間侵入住宅，以強暴、脅
迫至使不能抗拒，而取他人之物，累犯，處有期徒刑捌年。扣案
如附表所示之物，均沒收。被訴殺人未遂及妨害公務部分，均無
罪。
乙○○結夥三人以上，攜帶兇器，於夜間侵入住宅，以強暴、脅
迫至使不能抗拒，而取他人之物，處有期徒刑捌年捌月。扣案如
附表所示之物，均沒收。被訴殺人未遂、妨害公務及強制罪部分
，均無罪。
    事  實
一、卯○○前於民國89年間因偽造有價證券案件，經臺灣士林地
    方法院以89年度訴字第316 號判決判處有期徒刑一年二月，
    並經臺灣高等法院於90年2 月23日判決駁回上訴，於同年3
    月29日確定，入監服刑至91年7月8日縮短刑期執行完畢（起
    訴書誤載為7 月9 日）。猶不知悔改，於92年10月10日晚間
    某時，於臺北市○○○路與環河北路口之水門旁遇見真實姓
    名、年籍均不詳，綽號「益凱」之成年男子，「益凱」向卯
    ○○稱其最近有困難，需要卯○○幫忙，如果卯○○不能幫
    忙，即應償還之前所積欠他的錢，因為卯○○無法立即還錢
    ，遂答應「益凱」要求其一同前往桃園縣大溪鎮民宅強盜財
    物。卯○○即與「益凱」，及「益凱」所找之辛○○、乙○○與另一真實姓名、年籍均不詳、綽號「志偉」之成年男子
    ，共同基於意圖為自己不法所有，結夥三人以上，攜帶兇器
    ，於夜間侵入住宅強盜財物之犯意聯絡，由「益凱」先行準
    備手槍、開山刀、假髮、頭套、眼鏡、帽子、手套及塑膠束
    繩等供5 人作案用之物，並置放於一手提內，由辛○○、乙○○攜帶、放置於辛○○託其友人所租之車牌號碼3D-4946
    號自小客車之後座。於翌（11）日晚間9 時30分許，卯○○
    與「益凱」、「志偉」三人先於臺北市○○○路與環河北路
    口之水門旁會合，三人共乘一部計程車到臺北市○○路與南
    京東路口，由「益凱」下車撥打電話給乙○○，詢問他們人
    在哪裡？隨即辛○○駕駛所承租之車牌號碼3D-4946 號自小
    客車搭載乙○○一起到上開地點，「益凱」、卯○○、「志
    偉」等三人即換乘辛○○所駕駛之自小客車，由張壁琦駕駛
    該部小客車，乙○○坐於右前座，卯○○坐於後座中間，「
    益凱」坐於後座左邊，「志偉」則於後座右邊。5 人出發後
    即先前往臺北市○○街一五二號對面之停車場內，謀議竊取
    他人之自小客車車牌掛於所承租之上開車上，以為掩飾而免
    被追查，乃基於意圖為自己不法所有之共同犯意聯絡，推由
    「志偉」下車持客觀上足供凶器使用之螺絲起子1 支及扳手
    、三向扳手各1 支等工具，竊取張淑媚所有而由鍾清全使用
    之車牌號碼DB-6949 車牌2 面，得手後5 人即驅車經由國道
    一號高速公路南下再轉至國道三號高速公路，再沿桃園縣境
    內之大溪交流道下高速公路，隨即將車輛停於路旁休息，「
    益凱」即交代卯○○及「志偉」將車牌號碼3D-4946 號自小
    客車之車牌2 面取下，改懸掛所竊得之車牌號碼DB-6 949號
    車牌，以避免被追查。車牌換好後，改由「益凱」駕駛，乙○○坐於右前座，卯○○坐於後座中間，辛○○坐於後座左
    側，「志偉」坐於後座右側，「益凱」一邊駕車一邊叫「志
    偉」將原先所準備供強盜使用而放於車牌號碼3D-494 6號自
    小客車內，且已裝填制式子彈多發之制式手槍5 支，發給每
    個人1 支，並將黑色蒙面頭套、假髮、帽子、手套、口罩及
    墨鏡分發給5 人作偽裝用及分配工作，即命「志偉」、辛○○負責押人及控制屋內的人，卯○○則負責將乙○○、「益
    凱」在被害人身上搜刮來的財物，放到「志偉」交給他的黑
    色背包內。之後，「益凱」一路開車到桃園縣大溪鎮○○路
    一０九巷三十六弄六號民宅附近時，即對車上其餘4 人示意
    ，右邊鐵門關一半的那間即是強盜之目標，由於車上人員並
    沒有看清楚，其乃再繞第二次加以確定，後「益凱」便將自
    小客車車停放於大溪鎮○○路一０九巷三十六弄六號民宅之
    隔壁巷子，約5 分至10分鐘後，亦即於當晚11時30分許，卯
    ○○、「益凱」、「志偉」已分別戴好假髮、頭罩、眼鏡、
    手套等，乙○○、辛○○則戴上棒球帽、口罩及手套等，偽
    裝完成後「益凱」即將車駕駛至距離該民宅約四、五公尺處
    停放，由「志偉」第一個先下車，卯○○跟著下車，辛○○
    和乙○○跟隨在後，4 人分別持制式手槍及一把開山刀、塑
    膠束繩等物進入屋內，「志偉」對屋內之人喝稱：「強劫，
    都不要動」（閩南語發音），其餘之人分別持槍控制在屋內
    一樓泡茶之午○○、未○○及其他姓名不詳之人共5 、6 人
    後，將渠等趕到該一樓後方的飯廳，命己○○等人面向牆壁
    蹲下，斯時，「益凱」亦進入屋內，在飯廳內之「志偉」即
    持塑膠束繩一一將午○○、未○○等人雙手綑綁，乙○○下
    手搜括午○○身上現金新台幣（下同）26,000元及SYNNEX廠
    K820型行動電話1 支、未○○身上之SHARP 廠I98 行動電話
    1 支、NOKIA 廠8250型行動電話1 支，並將搜得的行動電話
    及部分現金交給卯○○放於其身上所揹之黑色背包內，一樓
    搜刮完畢後，就由辛○○及「志偉」負責看管午○○、未○○等人，於同晚11時32分許，適巳○○前往己○○上址住處
    ，巳○○甫欲進入屋內即遭「益凱」持槍托毆擊頭部瘀傷（
    傷害部分未據告訴），並押入一樓飯廳，後即遭「志偉」以
    塑膠束繩綑綁雙手，及搜刮身上現金20,000元、NOKIA 廠82
    50型行動電話一支、手錶1 支及鑰匙1 串，「志偉」並將搜
    得的行動電話、手錶及部分現金交給卯○○放入黑色背包內
    ，後「益凱」、乙○○及卯○○三人則分持手槍及開山刀（
    依己○○所見為2 人持槍，1 人持開山刀，依卯○○所述，
    應為「益凱」、乙○○持槍、卯○○持開山刀）上二樓，「
    益凱」上二樓即敲廁所的門，此時在廁所內不知情的己○○
    打開門即馬上遭「益凱」以槍抵住頭部，抓住手部，「益凱
    」並喊稱「不要動，搶劫！」（閩南語發音），後即將己○○押至一樓後方飯廳，命己○○蹲下，再由「志偉」以塑膠
    束繩綑綁己○○雙手，乙○○搜括己○○身上之伯爵金錶1
    支、摩托羅拉廠3688型行動電話一支、現金30,000元、鑰匙
    1 串6 支，並將行動電話、手錶及部分現金交給卯○○放入
    黑色背包內；「益凱」再與卯○○、乙○○一起上三樓，並
    以同樣方式將三樓上約4 、5 名姓名不詳而正在打麻將的人
    趕到牆角蹲著，由「益凱」以塑膠束繩綁人，乙○○搜刮該
    4 、5 人身上財物（含行動電話2 支【分別為NOKIA 廠8850
    型及3315型】及不詳金額之現金），並交由卯○○保管，二
    、三樓搜括完畢後，「益凱」即指示卯○○、乙○○下樓，
    辛○○、「志偉」將一樓的人全部趕入一樓廁所內後，亦從
    一樓後方的飯廳走出來，5 人搶得午○○、未○○、巳○○
    、己○○等人所有的上述財物及取走己○○放於手提袋內之
    現金500,000 元後，即由「益凱」帶頭步出民宅，其餘4 人
    隨後離開。後由「益凱」駕駛上揭自小客車搭載卯○○、乙○○、辛○○及「志偉」（「志偉」坐於右前座，辛○○坐
    於左後座，卯○○坐於後座中間，乙○○坐於右後座）等人
    正欲離開現場時，適桃園縣政府警察局大溪分局（以下簡稱
    大溪分局）刑事組警員戊○○、丙○○、癸○○獲報趕至現
    場，「益凱」見巷口遭自小客車（即警方所駕駛之車）堵住
    去路，即按鳴喇叭示意要該部自小客車退讓，然車內著便衣
    之戊○○等警員並無退讓之意，「益凱」認對方可能為警方
    人員而大喊，並將自小客車往後倒車，欲以倒車之方式逃離
    ，惟因一時慌張而擦撞到停於路旁某車號不詳之自小客車，
    後乃再往前開欲衝撞警方的車子，此時坐於車內右前座之「
    志偉」明知警員依法執行職務，竟為脫免逮捕，另基於對警
    員施強暴及殺人之不確定故意，掏出手槍朝警方偵防車方向
    射擊多槍，其中4 槍分別擊中上開警方所駕駛之自小客車前
    擋風玻璃右前座上方、引擎蓋、右前車頂及左前車門柱等處
    ，戊○○、丙○○、癸○○見狀亦立即持槍反擊，並下車欲
    逮捕「益凱」、卯○○、乙○○、辛○○及「志偉」等人，
    此時「益凱」帶著裝有500,000 元之手提袋立即下車，卯○○、乙○○、辛○○及「志偉」等人亦立即下車，其中「益
    凱」、卯○○及乙○○等3 人沿車後之中正東路方向跑步逃
    逸，辛○○與「志偉」則往車前之康莊路方向跑步逃逸，遭
    警追捕過程中，「益凱」仍持續回頭朝警員射擊，致使警員
    丙○○右手掌遭子彈擦傷而殺人未遂。嗣經警於中正東路十
    五號前逮捕卯○○，並在卯○○所背之黑色背包內起出德國
    Heckler&Koch廠USP 型口徑9mm 制式半自動手槍一支（槍號
    ：00-00000號、彈匣內有制式子彈10顆已上膛中）、開山刀
    一支、假髮及頭套各一頂、黑色手套1 雙、眼鏡1 付、塑膠
    束繩22條及搶得之行動電話七支、手錶、現金4 萬3 千8 百
    元等物；另於康莊路七十五號前逮捕中彈受傷之辛○○，起
    獲比利時FN廠製Hi-Power型口徑9mm 制式半自動手槍一支（
    槍號已遭磨損、彈匣內有制式子彈11顆已上膛中）。嗣經警
    清查現場，復在慈湖路一０九巷三六弄發生槍戰之路面上，
    拾獲逃逸之「益凱」、卯○○、丁憲中三人中掉落之彈匣1
    個，及彈匣內之制式子彈8 發，及自上揭車牌號碼3D-4946
    號自小客車內扣得帽子4 頂、頭套3 頂、口罩1 個、白色手
    套3 雙、眼鏡1 付、螺絲起子1 支及扳手、三向扳手各1 支
    等物。
二、案經己○○、巳○○、午○○、未○○訴由桃園縣政府警察
    局大溪分局報請臺灣桃園地方法院檢察署檢察官偵查起訴。
    理  由
壹、有罪（被訴加重強盜罪）部分：
一、訊之被告卯○○對於上揭犯罪事實，除否認有竊取車牌號碼
    DB-6649 號車牌二面外，於均坦承不諱，而經查：
    (一)被告卯○○所自承於92年10月11日晚上，於臺北市○○○
      路與環河北路口之水門旁，與「益凱」、「志偉」等三人
      會合後，三人乘坐一部計程車到臺北市○○路與南京東路
      口，由「益凱」下車撥打電話給乙○○，詢問他們人在哪
      裡？隨即辛○○駕駛所承租之車牌號碼3D-4946 自小客車
      附載乙○○一起到上開地點，「益凱」、卯○○、「志偉
      」等三人即換乘辛○○所駕駛之自小客車，由張壁琦駕駛
      該自小客車搭載乙○○、卯○○、「益凱」及「志偉」，
      並以上述之乘坐方式坐車，及經由國道一號高速公路南下
      再轉至國道三號高速公路，再沿桃園縣境內之大溪交流道
      下高速公路，後隨即將車輛停於路旁休息，「益凱」吩咐
      卯○○及「志偉」將該車牌號碼3D-4946 號之車牌取下，
      改懸掛上開甫竊得之車牌號碼DB-6949 號車牌，上車後由
      「志偉」發給上述預備好之手槍及供偽裝物品等情，核與
      共同被告辛○○於警詢中所供述之情節相符（共同被告辛○○之警詢筆錄得採為證據，除因檢察官、被告卯○○及
      其辯護人表示無意見外，理由詳如後述），並有查獲之車
      牌號碼DB-6 949號車牌二面（為被害人張淑媚所有而由鍾
      清全使用，已由鍾清全領回，詳如後述）可資佐證，堪認
      被告此等事實為真。
    (二)又被告卯○○等人於「益凱」駕駛上揭汽車到達桃園縣大
      溪鎮○○路一０九巷三十六弄六號附近民宅後，係由「益
      凱」確認欲行強之民宅後，其5 人才於上述地點進行戴假
      髮、頭套、帽子、眼鏡、手套等偽裝，及下車後由「志偉
      」第一個持槍先進入民宅，卯○○、辛○○、乙○○跟隨
      在後持槍進入，「志偉」進屋後即對屋內之人喝稱：「強
      劫，都不要動」（閩南語發音），其餘之人分別持槍控制
      在屋內一樓泡茶之未○○等6 、7 人後，並將之趕到一樓
      後方的飯廳，命被害人等人面向牆壁蹲下，斯時，「益凱
      」亦進入屋內，由「志偉」持塑膠束繩將被害人雙手一一
      綑綁，乙○○搜刮被害人午○○、未○○等人身上財物，
      並將搜得的財物交給卯○○放於身上所揹的黑色背包內，
      一樓搜刮完畢後，就由辛○○及「志偉」負責看管被害人
      ，於同晚11時32分許，適巳○○前往己○○上址住處，巳
      ○○甫欲進入時即遭「益凱」持槍托歐擊頭部瘀傷（傷害
      部分未據告訴），並押入一樓飯廳，後即遭「志偉」以塑
      膠束繩綑綁雙即搜刮身上財務物，及「益凱」與卯○○、
      乙○○一起上二、三樓，以如事實欄所載之方式，強盜在
      二樓己○○及在三樓打麻將的4 、5 名姓名不詳之人的財
      物，後由「益凱」帶領被告卯○○、乙○○、辛○○、「
      志偉」等人離開被害人住處等情，已據被告卯○○於警詢
      、偵訊及本院審理中自承在卷，核與共同被告辛○○於警
      詢及檢察官偵訊中所為供述相符，亦與被害人午○○、未
      ○○、巳○○、己○○等人分別於警訊、偵訊中所指述之
      情節，及巳○○、己○○於本院93年12月8 日審理時證述
      之被強盜情形相符，堪信被告卯○○與「益凱」、乙○○
      、辛○○、「志偉」等人係以如上所述之方法強盜被害人
      財物無誤。
    (三)被告卯○○、乙○○與「益凱」、辛○○、「志偉」共強
      盜被害人午○○身上現金26,000元及SYNNEX廠K820型行動
      電話1 支、未○○身上之SHARP 廠I98 行動電話1 支、NO
      KIA 廠8250型行動電話1 支、巳○○身上現金20,000元、
      NOKIA 廠8250型行動電話一支、手錶1 支及鑰匙1 串、己○○身上之伯爵金錶1 支、摩托羅拉廠3688型行動電話一
      支、現金30,000元、鑰匙1 串6 支，及取走己○○放於手
      提袋內之現金500,000 元等情，已據被害人午○○、未○○、巳○○、己○○等人分別於警訊、偵訊中指述明確，
      並據被害人巳○○、己○○於本院93年12月8 日審理時結
      證在卷，並有被害人午○○等四人所出具之贓物認領保管
      單共4 張附卷可稽，堪認此等事實為真。又被告卯○○為
      警查獲，於其所揹之黑色背包內除找到被害人午○○、未
      ○○、巳○○、己○○等人身上被強盜之財物外，另有行
      動電話2 支（分別為NOKIA 廠8850型及3315型）及現金13
      ,800 元 ，其中行動電話2 支雖由證人辰○○領回，現金
      由己○○領回，然查證人辰○○於警詢中即明確證稱：「
      我於九十二年十月十一日二十三時三十二分許，在桃園縣
      大溪鎮○○路一０九巷三十六弄六號門口，看見巳○○被
      蒙面歹徒押進住宅，我立即逃離現場」等語（見92年度偵
      字第16495 號卷第21頁背面第2 、3 行），顯見證人辰○○並未在上揭己○○之住處遭強盜，係因真正被害人不方
      便出面具領行動電話，而由證人辰○○代為具領；至證人
      己○○於本院93年12月8 日審理時，已明確證述其身上被
      強盜之現金為30,000元，另一條工程款現金500,000 元係
      放在另一個手提袋內等語，而查該手提袋並未在現場找到
      ，且依被告卯○○等人強盜之時間甚短，並不可能自放現
      金500,000 元的手提袋內取出部分現金放入卯○○所背的
      黑色背包內，因此，證人己○○所領回之現金43,800元中
      之13,800元應非屬己○○所有，而為其他在場被強盜而不
      方便出面具領之不詳姓名之人所有，且該裝有現金500,00
      0 元的手提袋係由「益凱」帶走，均附此敘明。
    (四)再被告卯○○、乙○○等人係在搭乘「益凱」駕駛上揭自
      小客車欲離開現場時，適大溪分局刑事組警員戊○○、丙○○、癸○○三人獲報趕至現場，「益凱」見巷口有自小
      客車堵住去路，即按鳴喇叭示意要該部自小客車退讓，然
      車內著便衣之戊○○等警員並無退讓之意，「益凱」認對
      方可能為警方人員而大喊，並將自小客車往後倒車，欲以
      倒車之方式逃離，惟因一時慌張而擦撞到停於路旁某車號
      不詳之自小客車，乃再往前開欲衝撞警方所駕駛之自小客
      車，此時坐於車內右前座之人即掏出手槍朝警方所駕駛之
      自小客車方向射擊多槍（其中四槍分別擊中該車前擋風玻
      璃右前座上方、引擎蓋、右前車頂及左前車門柱等處），
      戊○○、丙○○、癸○○見狀亦立即持槍反擊，並下車欲
      逮捕「益凱」、被告卯○○、乙○○、辛○○及「志偉」
      等人，此時「益凱」等5 人亦立即下車沿中正東路、康莊
      路方向跑步逃逸，遭警追捕過程中，有人（志偉）仍持續
      回頭朝警員射擊，致使警員丙○○右手掌遭子彈擦傷，嗣
      經警於中正東路十五號前逮捕被告卯○○，於康莊路七五
      號前逮捕中彈受傷之辛○○，並自被告卯○○所揹之黑色
      背包內起出德國Heckler&Koch廠USP 型口徑9mm 制式半自
      動手槍一支（槍號：00-00000號、彈匣內有制式子彈10顆
      已上膛中）、開山刀一支、假髮及頭套各一頂、黑色手套
      1 雙、眼鏡1 付、塑膠束繩22條及搶得之行動電話七支、
      手錶、現金4 萬3 千8 百元等物；另於康莊路七五號前逮
      捕中彈受傷之共同被告辛○○，起獲比利時FN廠製Hi-Pow
      er型口徑9mm 制式半自動手槍一支（槍號已遭磨損、彈匣
      內有制式子彈11顆已上膛中）。嗣經警清查現場，復在慈
      湖路一０九巷三六弄發生槍戰之路面上，拾獲逃逸之「益
      凱」、卯○○、乙○○三人中掉落之彈匣1 個，及彈匣內
      之制式子彈8 發，及自上揭車牌號碼3D-4946 號自小客車
      內扣得帽子4 頂、頭套3 頂、口罩1 個、白色手套3 雙、
      眼鏡1 付、螺絲起子1 支及扳手、三向扳手各1 支等物等
      情，除據被告卯○○於警訊、偵訊及本院審理中供述在卷
      外，並據證人戊○○、丙○○、癸○○等人於本院94年1
      月20日審理時證述明確，並有大溪分局搜索扣押筆錄、扣
      押目錄表及扣案槍彈、黑色背包、開山刀、假髮、頭套、
      眼鏡、手套、口罩、塑膠束繩、螺絲起子、扳手等之照片
      附卷可稽（見92年度偵字第16495 號卷第33至35頁、第63
      至79頁），堪認此等事實為真。又當時坐於車內右前座之
      人為「志偉」一節，已據共同被告辛○○於警詢中供述明
      確（見92年度偵字第16495 號卷第15 0頁背面倒數第5 行
      ，此部分得採為證據之理由詳如後述），是於車內持槍朝
      警員開槍之人為「志偉」應可認定。是此等事實亦堪信為
      真。
    (五)次查，被告卯○○為警逮捕所查扣之手槍1 支，經送內政
      部警政署刑事警察局鑑定結果：「、送鑑制式手槍壹枝（
      槍枝管制編號0000000000），認係德國Heckler ＆Koch廠
      USP 型口徑9mm 制式半自動手槍，槍號為「00－00000 」
      ，槍管內具陸條右旋來復線，機械性能良好，可擊發同口
      徑子彈認具殺傷力」，共同被告辛○○為警逮捕所查扣之
      手槍1 支，經送內政部警政署刑事警察局鑑定結果：送鑑
      制式手槍壹枝（槍枝管制編號0000000000），認係比利時
      FN廠製Hi-Power型口徑9mm 制式半自動手槍，槍管內具陸
      條右旋來復線，機械性能良好，可擊發同口徑制式子彈，
      認具殺傷力」，而上述二支手槍之彈匣內所放之制式子彈
      共21顆（被告卯○○所持手槍之彈匣內有10顆，共同被告
      辛○○所持手槍之彈匣內有11顆），經送內政部警政署刑
      事警察局鑑定結果：「認均係口徑9mm 制式子彈（試射陸
      顆，其中壹顆無法擊發，認係不發彈），認均具殺傷力」
      ，此有內政部警政署刑事警察局92年10月24日刑鑑字第09
      20196064號槍彈鑑定書在卷可稽（見92年度偵字第1649 5
      號卷第167 至186 頁）；又警方嗣後於清查現場，在慈湖
      路一０九巷三六弄發生槍戰之路面上所拾獲之彈匣1 個，
      其內有子彈8 發，經送內政部警政署刑事警察局鑑定結果
      ：「送鑑子彈捌顆，壹顆，認係口徑9 mm制式子彈，認具
      殺力；柒顆，認均係口徑0.38吋之制式子彈，認均具殺傷
      力，此有內政部警政署刑事警察局92年10月24日刑鑑字第
      0920215490號槍彈鑑定書在卷可稽（見92年度偵字第1649
      5 號卷第243 至247 頁）。是被告卯○○與「益凱」、辛○○、丁憲中及「志偉」係持制式手槍、子彈犯本件強盜
      之犯行，已事證明確。
    (六)被告卯○○雖否認竊盜上揭車牌號碼DB-6649 號自小客車
      之車牌二面之犯行，然查該部自小客車為張淑媚所有，由
      被害人鍾清全在使用，自92年6 月底某日晚上8 時許即停
      放台北市○○街一五二號對面之停車場，於92年10月9 日
      晚上11時前並未遭竊牌，業經被害人鍾清全於警詢證述在
      卷（檢察官、被告卯○○及其辯護人於本院審理時對此均
      表示無意見，故認被害人鍾清全於警詢所為之證言具有證
      據能力），並有該部自小客車之車籍作業係統- 查詢認可
      資料1 張及被害人鍾清全所出具之贓物認領保管單1 張附
      卷可稽；而共同被告辛○○於92年10月24日警詢供稱：「
      （‧‧‧DB-6649 來源為何？）‧‧‧。車牌是「阿偉」
      及卯○○竊取而來」等語，又被告卯○○為警查獲後，警
      方並在車牌號碼3D-4946 自小客車之後乘客座查螺絲起子
      1 支、扳手1 支、三向扳手1 支等工具，而依常情判斷，
      該些工具雖可能為汽車隨車之配備，然該些工具於平常均
      係放置於汽車後行李箱之工具包內，並不會隨意放置於後
      乘客座，而該些工具又是拆卸、組裝車牌所需之工具，因
      而共同被告辛○○所述上揭車牌號碼DB-6649 號車牌，係
      在渠等出發前往大溪的途中才竊取應屬可採；又加重竊盜
      犯行之刑度顯較加重強盜犯行之刑度為輕，被告卯○○於
      警詢、偵訊及本院審理中，對於其持槍強盜之犯行均坦承
      不諱，衡之常理，被告卯○○並無否認加重竊盜犯行之必
      要，然其自警詢、偵訊至本院審理時均否認參與加重竊盜
      之犯行，則其所辯尚非悖於常情，應屬可信；然按以自己
      共同犯罪之意思，參與實施犯罪構成要件以外之行為，或
      以自己共同犯罪之意思，事先同謀，而由其中一部分人實
      施犯罪之行為者，均為共同正犯（見司法院大法官會議釋
      字第一０九號解釋），亦即二人以上就欲實現之特定犯罪
      具有共同意思，在此共同意思之下，結合成一個共同之意
      思主體，因之共犯中每一人所為之行為即為全體共犯所為
      共同意思主體活動之行為，其效力自應及於此一意思主體
      中之全體共犯，由全體共犯承擔共同責任。本件雖無證據
      足以證明被告卯○○參與竊盜上揭車牌，惟其與「益凱」
      等人既事先謀議持槍強盜，其對於當日「益凱」要「志偉
      」下車偷車牌以逃避查緝一節，即應知之甚詳，且此又在
      渠等犯罪目的之範圍內，被告卯○○就此加重竊盜行為，
      自亦應負共同正犯之責任。
    (六)綜上所述，被告卯○○與「益凱」等人共同竊盜車牌，及
      於上揭時、地持開山刀及制式手槍、子彈犯上揭強盜之犯
      行，已事證明確，被告卯○○之犯行已堪認定，應予依法
      論科。
二、訊之被告乙○○對於上揭犯罪事實，矢口否認有何共同參與
    強盜之犯行，辯稱：伊於92年10月11日晚間於台塑六輕廠上
    班，伊不認識辛○○、卯○○等人，也沒有和他們一起強盜
    ，警察和檢察官都沒有傳訊伊，伊不知道為何會被列為被告
    云云。被告乙○○之辯護人為被告乙○○辯護略稱：(一)公訴
    人指述被告乙○○犯罪所賴者，無非為共犯辛○○之指述，
    然共同被告辛○○於警詢及偵查中指認乙○○涉案，均以被
    告身分接受詢（訊）問，未依法轉為證人身分並令具結，所
    述依法均係審判外之陳述，並無證據能力；況本案於大法官
    會議釋字第582 號解釋公布前即繫屬於本院，且該共同被告
    辛○○之陳述，亦被援為被告乙○○涉案之證據，參照釋字
    第592 號解釋，自應依據第582 號解釋認上開警、偵訊之陳
    述，均未踐行合法之「人證」調查程序。又雖刑事訴訟法第
    159 條之3 之規定警詢筆錄例外可採為證據之事由，姑不論
    辛○○是否「所在不明」而無法傳喚或傳喚不到，但此僅為
    該條之法定要件之一，另仍需該當「經證明具可信之特別情
    況」，惟本案並無任何外客觀之積極證據足以證明有此可信
    情形，反倒辛○○受警詢時身患重傷，病情嚴重等節，經證
    人庚○○、丙○○及呂沐基等人結證屬實，縱能勉強授受詢
    問，要難謂在此身心受有重創之情形所為供述特別可信，自
    不符合上開傳聞法則之例外。再雖同法第159 條之1 第2 項
    亦規定，向檢察官為之陳述除「顯有不可信之情況者」外，
    得為證據，然辛○○係以被告身份就訊，就關於指認乙○○
    之部份未轉成證人訊問並令其具結已如前述，而被告乙○○
    或其他律師亦未於辛○○陳述時在場答辯並與其對質，均足
    認顯有不可信之情況存在，是亦不能援引該條作為該份偵訊
    筆錄具有證據能力之依據，故認共同被告辛○○之警詢及偵
    查中供述均無證據能力。(二)縱認辛○○上開供述均有證據能
    力，然證人卯○○業於本院審中結證稱：有5 人去搶，有伊
    、辛○○、綽號國師、益凱、及志偉，伊認識辛○○、國師
    及志偉，都是點頭之交，辛○○是國師旁邊的小弟，在庭的
    被告乙○○並非伊所稱之國師、益凱及志偉等語，核與其於
    本院準備程序中，由受命法官安排被告乙○○及7 、8 名男
    性混坐在旁聽席中，其稱並無共犯在其中之指認結果相符，
    另證人即大溪分局員警庚○○曾結證稱：辛○○曾說乙○○
    好像綽號叫國師等語，證人同分局員警丙○○亦證稱：辛○○有說乙○○的綽號叫國師，是認識的朋友等語，上開員警
    證詞與證人卯○○所述相符且互核一致，則本件除辛○○、
    卯○○、益凱及志偉外，綽號「國師」之人亦共同涉案應無
    疑義，雖辛○○指認乙○○涉案，但辛○○明確於偵訊中供
    稱：「（經過？）我們一共5 人乘一輛車，3 人先下車，有
    我、阿昌、阿忠（姓丁）下車．．；（提示乙○○口卡及到
    案資，問是何人？）是乙○○，就是我說的阿忠。（問：乙○○有無聽人叫他「國師」）沒有」等語（見92.10.29偵訊
    筆錄）若上開證人之證述可信，且辛○○早已指認乙○○，
    並無為其隱蔽之動機存在，則辛○○又怎麼會先稱乙○○是
    國師，再改稱乙○○叫阿忠，沒聽過人叫其國師？合理的解
    釋就是國師另有其人，辛○○自警詢至偵訊中均透過誣指乙○○涉案之方式為國師隱匿犯行，此觀諸證人卯○○稱辛○○是國師旁邊的小弟等語自明。(三)又從辛○○於警詢中指認
    乙○○之經過可知，辛○○於製作筆錄前先向員警供稱係乙○○涉案，員警從前科、口卡等刑案資料中找到乙○○，再
    於製作筆錄中提供予辛○○指認，此業經證人庚○○及丙○○證述明確，然此指認程序，明顯違反應以多數指認相片供
    被告指認，且由警方告知犯罪嫌疑人並不一定存在於被指認
    人之中之指認程序，此有台北縣政府警察局刑事警察隊指認
    犯罪嫌疑人紀錄表可參，指認之過程顯有瑕疵；況自辛○○
    指認後，警詢及偵查中均未通知乙○○到案說明，亦不符合
    一般辦案流程，再衡以前所述及證人卯○○二次於本院以多
    數指認之嚴謹方式當庭指認，仍無法找出其所稱之國師，自
    不能以辛○○瑕疵重重之警詢指述遽認被告乙○○涉案。(四)
    再參照證人即毓秀清潔行負責人丁○○及證人即乙○○友人
    壬○○均分別到庭結證案發時乙○○與其二人在雲林台西鄉
    住處泡茶，其二人證言互核一致，且與被告所辯有不在場證
    明相符，復有打卡鐘考勤表、台塑企業合約人員入場證即在
    職證明書等影本在卷以實其說，足認被告不在場之辯詞非無
    所本；另證人即被害人丑○○、子○○二人於本院經令其等
    指認包括乙○○在內之6 人有無涉案人，其等亦無法認出乙○○即係供犯之人，故亦不能做為被告乙○○涉案之積極證
    據。(五)綜上，共同被告辛○○於警詢及偵查中之陳述，包括
    指認乙○○涉案在內，均屬審判外之陳述，且未經合法調查
    ，應無證據能力，縱有證據能力，證明力亦因指認過程顯有
    瑕疵而明顯不足，此外即無任何足以證明被告乙○○涉案之
    積極證據在卷補強之，依法諭知被告乙○○無罪等語。經查
    ：
    (一)本案共同被告辛○○於案發當日因受有槍傷而經送財團法
      人長庚紀念醫院林口醫學中心（以下簡稱長庚醫院）急救
      ，於偵查中經檢察官於92年11月6 日向本院聲請裁定羈押
      ，經本院訊問共同被告辛○○後，認共同被告辛○○犯罪
      嫌疑顯然重大，惟其係自行向檢察官報到，並承認犯行，
      應無逃亡及串證之情勢，且其尚有傷勢，仍需每日回院換
      藥，而以800,000 萬元交保；本案經檢察官起訴後，共同
      被告辛○○經本院合法傳喚、拘提均未著，本院認其已逃
      匿，乃依法於93年5 月25日以93年桃院興刑明緝字第367
      號發布通緝，此有本院通緝書在卷可稽。是共同被告辛○○現屬所在不明一節，已堪認定。
    (二)又共同被告辛○○於警詢、偵訊中之供述，就被告乙○○
      而言，固為被告以外之人之陳述，然依大法官會議釋字第
      592 號之解釋意旨，本案繫屬於本院之時間（93年2 月21
      日）既在大法官會議釋字第582 號解釋（93年07月23日）
      前，釋字第582 號解釋之適用即應以個案事實認定涉及以
      共同被告之陳述，作為其他共同被告論罪之證據者為限；
      由查大法官會議釋字第582 號解釋，其重點乃在「共同被
      告不利於己之陳述得採為其他共同被告犯罪（事實認定）
      之證據一節，對其他共同被告案件之審判而言，未使該共
      同被告立於證人之地位而為陳述，逕以其依共同被告身分
      所為陳述採為不利於其他共同被告之證據，乃否定共同被
      告於其他共同被告案件之證人適格，排除人證之法定調查
      程序，與當時有效施行中之中華民國二十四年一月一日修
      正公布之刑事訴訟法第二百七十三條規定牴觸，並已不當
      剝奪其他共同被告對該實具證人適格之共同被告詰問之權
      利」，與憲法第16條之意旨不符，及「刑事審判基於憲法
      正當法律程序原則，對於犯罪事實之認定，採證據裁判及
      自白任意性等原則。刑事訴訟法據以規定嚴格證明法則，
      必須具證據能力之證據，經合法調查，使法院形成該等證
      據已足證明被告犯罪之確信心證，始能判決被告有罪；為
      避免過分偏重自白，有害於真實發見及人權保障，並規定
      被告之自白，不得作為有罪判決之唯一證據，仍應調查其
      他必要之證據，以察其是否與事實相符。基於上開嚴格證
      明法則及對自白證明力之限制規定，所謂【其他必要之證
      據】，自亦須具備證據能力，經合法調查，且就其證明力
      之程度，非謂自白為主要證據，其證明力當然較為強大，
      其他必要之證據為次要或補充性之證據，證明力當然較為
      薄弱，而應依其他必要證據之質量，與自白相互印證，綜
      合判斷，足以確信自白犯罪事實之真實性，始足當之」，
      故知該號解釋所指違反憲法第16條規定意旨之情形，應係
      指共同被告於審判中到庭，而未使該共同被告立於證人之
      地位而為陳述，逕以其依共同被告身分所為之陳述採為不
      利於其他共同被告之證據之情形，而不包括共同被告於審
      判中，因所在不明而無法傳喚或傳喚不到，即認其於司法
      警察調查中所為之陳述及於偵查中向檢察官所為之陳述，
      均不得採為被告認定之證據，而否定其證據能力；亦即共
      同被告於審判中，如因所在不明而無法傳喚或傳喚不到，
      致無法讓被告及辯護人對之行交互詰問，亦不得遽認共同
      被告於司法警察調查中（即一般所稱警詢中）所為之陳述
      ，及於偵查中向檢察官所為之陳述均無證據能力，否則，
      即與刑事訴訟法第159 條之1 第2 項、第159 條之3 第3
      款之規定意旨相違，亦非大法官會議釋字第582 號解釋意
      旨之所在。據此，辯護人所為上開有關此部份之辯解，尚
      屬誤會，不予採信。
    (三)按「被告以外之人於審判外向法官所為之陳述，得為證據
      。被告以外之人於偵查中向檢察官所為之陳述，除顯有不
      可信之情況者外，得為證據。」、「被告以外之人於審判
      中有下列情形之一，其於檢察事務官、司法警察官或司法
      警察調查中所為之陳述，經證明具有可信之特別情況，且
      為證明犯罪事實之存否所必要者，得為證據：．．．三
      滯留國外或所在不明而無法傳喚或傳喚不到者。．．．」
      ，為刑事訴訟法第159 條之1 、第159 條之3 第3 款所明
      文規定。本件共同被告辛○○經本院合法傳喚、拘提均無
      著後，業經本院通緝中（已詳如上述），是共同被告辛○○於本院審判中確有「所在不明而無法傳喚或傳喚不到」
      之情形，而其於警詢中所為有關本案事實經過及共犯之陳
      述，乃為證明有關被告乙○○犯罪事實之存否所必要者，
      因此，只要在經證明具有可信之特別情況時，即得為證據
      ；而共同被告辛○○於檢察官偵訊時所為之供述，除顯有
      不可信之情況者外，亦得為證據，具有證據能力；至其於
      本院訊問時所為之供述，則當然得為證據，具有證據能力
      。
    (四)查共同被告辛○○於92年10月24日，在長庚醫院10D7號房
      接受大溪分局刑事組小隊長戊○○詢問（由警員丙○○製
      作筆錄）時供稱：「【其他四人姓名年籍？綽號為何？】
      我不知道他們年籍，其中有一人綽號「阿昌」經警方告知
      我才知道他叫卯○○，其他三人我只知道有一人叫乙○○
      ，其他二人綽號分別為「阿凱」及「阿偉」。【警方所提
      供之乙○○口卡影本供你指認，你是否確定就是與你共同
      作案之人？】我可以確定口卡之人就是和我一起持槍行搶
      之乙○○沒錯。【當日做案前你們五人由何處出發？】我
      是接到「乙○○」聯絡駕車到台北市○○路○○路口等「
      阿凱」、「阿偉」、「阿昌」（卯○○）後一起出發至大
      溪‧‧‧【你們五人進入時服裝扮為何？持何槍枝？】我
      頭戴帽子、口罩，穿黑色上衣，藍色牛仔褲，手拿制式九
      ０手槍。卯○○戴假髮、貼鬍子、戴眼鏡、穿黑衣黑褲，
      手持九０制式手槍。乙○○戴帽子、口罩、黑色夾克、牛
      仔褲，持手槍，「阿凱」戴假髮、眼鏡、鬍子穿、穿黑色
      運動服（整套），持手槍，「阿偉」戴假髮、戴頭罩、黑
      色運動服（整套）持左輪手槍。【做案後離開時五人乘車
      位置？】由「阿凱」駕車，「阿偉」坐司機旁前座。左後
      座由我坐，後中座卯○○，後右座乙○○」等語。其對於
      被告乙○○參與本案持槍強盜之犯行已供述明確，雖被告
      乙○○之辯護人質疑共同被告辛○○之當時精神狀況，及
      質疑警員給共同被告辛○○指認被告乙○○之過程過於草
      率，然：(1)經本院依職權傳訊證人即當日詢問共同被告辛○○之警員丙○○，其於本院94年4 月1 日審理時結證略
      稱：「伊是在92年10月14日下午1 時32分起至同日下午3
      時20 分 止，在林口長庚醫院10Ｄ7 號房詢問辛○○，詢
      問之經過都有記載在筆錄中（辯護人問：當時辛○○的意
      識狀況如何？）他原本是受傷，我們是一直等到他及醫生
      都認為他身體狀況良好等情況下才製作筆錄，第一次碰到
      辛○○就是在發生槍戰當天，因為他受傷後就是由伊送他
      到醫院去，之後他從加護病房出來轉普通病房之後，伊有
      去探望他好幾次，瞭解他的狀況。（辯護人問：從他轉到
      普通病房到你製作筆錄中間你有就本案的案情詢問過辛○○？）我有口頭問過他，是要釐清當時跟他共同作案的其
      他的人，因為有三個人在逃。（辯護人問：當時他有無告
      訴你共犯是誰？）他比較具體的只有講到乙○○。他說他
      們五個人出去，他跟乙○○比較熟識。他有提到乙○○大
      概的年紀，他當時說乙○○大概三十三左右，但是正確年
      紀他並沒有辦法確定。（辯護人問：你們有就此線索進行
      任何動作？）一般我們先調取乙○○的基本資料，從前科
      查起，因為有前科的有我們有建檔，前科裡面叫乙○○的
      有壹個是五十九年次的乙○○，我們調取我們刑事前科檔
      案的資料給他看，因為時間已經很久，我不知道是調取口
      卡或刑事檔案的相片。（辯護人問：辛○○提到乙○○的
      時候，他就已經確定說乙○○的人名無誤？）是‧‧‧（
      辯護人問：當初是辛○○主動告知乙○○的出生年月日及
      身分證字號，是你們告訴他的還是他主動陳述的？）我們
      給他看資料後，他確定這個人就是乙○○，就是與他一起
      作案的人，我們再將年籍資料記載進去。（辯護人問：請
      審判長提示同上卷內第125 及128 頁，當時你提供所謂口
      卡影本是第125 頁的照片還是第128 頁的照片？）128 頁
      的照片是我們刑事檔案的照片，125 頁是口卡片，128 頁
      調取出來的時候並不是很清楚，所以再調取125 頁的口卡
      ，我們有將這兩份資料都給辛○○指認。（辯護人問：當
      時是否只有提供這兩張照片給辛○○指認？）因為他已經
      提出特定的對象，所以我們只有提供這兩份資料去給他指
      認。（辯護人問：你是否還記得製作筆錄之前，辛○○是
      如何描述乙○○共同參與本案的情形？）他是說乙○○在
      本案之前聯絡他，因為除辛○○外四個人裡面他原本只有
      認識乙○○這個人，所以是乙○○聯絡他去作案的。（辯
      護人問：他有說乙○○的綽號或其他的姓名？）他說乙○○的綽號叫國師‧‧‧是認識的朋友‧‧‧當時分局有派
      員二十四小時輪流戒護，沒有禁止辛○○會客，後來在製
      作筆錄的時候有他家人幫他聘請的律師到場，是筆錄製作
      到14時35分的時候，律師才到場，伊在筆錄中都有記明（
      辯護人問：除上述你提到的人之外，在製作筆錄之前是否
      還有其他的人到醫院見過辛○○？）沒有。因為除這些人
      及我們員警外，其他沒有人再見過他。（辯護人問：當初
      這些人及律師在接見辛○○的時候，你們員警是否都有在
      場？）有。因為我們必須要監控辛○○的一舉一動。（法
      官問：你們還有去調取其他叫乙○○其他的人的口卡？）
      我們手頭上能夠調取叫乙○○的只有這張，我們一般先利
      用前科資料，如果前科資料裡面沒有才會找其他辦法‧‧
      ‧當時律師來的時候律師就坐在旁邊，沒有跟辛○○交談
      ，律師是我們筆錄製作完畢後才離開，筆錄沒有律師的簽
      名可能是當初漏掉‧‧‧（審判長問：指認口卡上面的字
      記載「他就是與我共犯強盜案的阿忠」及簽名是否為辛○○所寫？）是。」等語。(2)本院又依職權傳訊證人呂沐基
      律師，其於本院94年4 月20日審理時亦結證略稱：「伊為
      辛○○偵查中之辯護人，於偵查中伊曾經至長庚醫院為辛○○辯護，警察跟辛○○講的話，伊可以聽得到，當時辛○○在病床上，警察在病床旁邊問，伊人也在旁邊，距離
      約半公尺左右，講話聽得到，當時警察有拿書面資料給辛○○看，但是否是口卡片伊不知道，伊看到辛○○最後有
      在書面資料上面寫字，警方對辛○○詢問過程中，沒有對
      辛○○為威脅、利誘等不當的方式，辛○○在警員詢問過
      程是有講話，但是講話有氣無力的，看起來很痛苦，但答
      話當然不是答非所問，且是有問必答」等語。(3)依證人戊○○及呂沐基律師上揭所述，當可確認共同被告辛○○於
      此次警詢中並無意識不清之情形；又警員係在共同被告辛○○明確指出共犯中一人為乙○○，警員才依通常辦案程
      序調出乙○○之前案紀錄照片及口卡片（即92年度偵字第
      16495 號卷第127 、128 頁口卡片、前案紀錄照片，此亦
      據證人丙○○陳述在卷），此顯與一般因不能確定犯罪嫌
      疑人之情形下，應提供多數照片由證人、共犯指認之情形
      不同；再依本院所見卷附之共同被告辛○○指認乙○○之
      口卡片上之照片，照片雖非正本，然乙○○之面貌、輪廓
      均相當清楚，與到庭之被告乙○○並無差異，是無因為照
      片模糊而使人無法指認、誤認之情形，又共同被告辛○○
      於指認之乙○○口卡片（見同上第16495 號卷第150 頁）
      上亦加註「他就是與我共犯強盜案的阿忠」等字樣，再參
      以共同被告辛○○所稱，此次去強盜的5 人中，其僅與乙○○較熟，顯見共同被告辛○○與乙○○並非僅點頭之交
      ，其亦無誤認乙○○之可能。據此，本院認共同被告辛○○於司法警察調查（即警詢）中所為之陳述，業經證明具
      有可信之特別情況，且此為證明犯罪事實存否所必要，具
      有證據能力。
    (五)又共同被告辛○○於92年10月29日，在檢察官前往長庚醫
      院10D7號房對之偵訊時稱：「‧‧‧我們一共五人乘一輛
      車，三人先下車，有我、阿昌、阿忠（姓丁）下車，阿偉
      跟在後面，進入後我負責綁人，其餘負責押人，另一人阿
      凱後面再進入，我一直在一樓看被害人，直到他們喊撤退
      。三人上樓即阿凱、阿昌、阿偉三人上樓，之後阿偉從樓
      上跑下來，姓丁的也有上去，他們整理好上樓叫我看好被
      害人，不要讓他們喊叫‧‧‧（檢察官提示乙○○口卡及
      刑案資料，問是何人？）是乙○○，就是我說的阿忠‧‧
      ‧（本件強盜案何人主使？）另外三人即阿凱、阿偉、阿
      昌，是他們找我及乙○○」等語（見同上第16495 號卷第
      200 至201 頁），其於檢察官92年11月6 日在桃園地檢署
      第17偵查庭訊問時，亦稱：「（檢察官問：本件強盜案何
      人主使？）另外三人，即阿凱、阿偉、阿昌，是他們找我
      及乙○○」，而經本院於94年5 月18日審理時，當庭勘驗
      共同被告辛○○於92年10月29日之偵訊錄音帶，錄音帶播
      放內容與本院先前勘驗製作而於當日所提示之勘驗筆錄相
      符，共同被告辛○○確實可以為清楚回答問題，但是聲音
      比較小等情，有本院審理筆錄在卷可稽，而衡之常情，共
      同被告辛○○於檢察官問其哪三人先下車時，其清楚告知
      檢察官「我、阿昌」「還有一個阿忠（閩南語發音），姓
      丁」，於檢察官提示乙○○口卡及刑案資料照片時，又清
      楚稱「是乙○○，就是我說的阿忠」，顯見其當時之意識
      應亦應相當清楚；再證人呂沐基律師於本院94年4 月20日
      審理時亦證稱：「檢察官在長庚醫院訊問辛○○的時候，
      伊有在場，檢察官有提示口卡給辛○○指認」等語，是共
      同被告辛○○於偵查中向檢察官所為之陳述，並無顯有不
      可信之情況，亦得為證據。
    (六)再共同被告辛○○於92年11月6 日，由桃園地檢署檢察官
      向本院聲請裁定羈押，其於本院同日訊問時供稱：「（問
      ：（對於警察移送事實有何意見？）我沒有做，但我有去
      ，我和阿凱、阿昌、阿文及乙○○一起去，是阿凱聯絡乙○○，由丁找我去，說要去辦事情，阿凱開車載我們，前
      座就有人拿手槍給我們，我們每人拿一把，槍應該是阿凱
      、阿文、阿昌帶的，到案發現場，我有拿槍出來，但沒有
      抵住被害人，我是站在一樓把風‧‧‧」等語（見本院92
      年度聲羈字第462 號卷第6 頁），依刑事訴訟法第159 條
      之1第1項之規定，共同被告辛○○所為此部分之陳述，亦
      有證據能力。
    (七)如上所述，共同被告辛○○於警詢、檢察官偵訊時，既均
      已明確指稱是口卡片上之乙○○參與本件強盜案，而該乙○○即為本案被告乙○○，是共同被告辛○○所指認之乙○○確為被告乙○○無誤。又將共同被告辛○○於警詢、
      偵訊中所為有關本案犯罪經過之陳述，與共同被告卯○○
      於警詢、偵訊所為之供述及於本院審理時所為之證述（共
      同被告卯○○於本院93年12月8 日審理時以證人之身分接
      受詰問）之內容，其2 人除就何人準備作案工具、5 人乘
      坐於上揭自小客車之位置稍有不同，及就「益凱」、「志
      偉」外之另1 人究為乙○○或國師不同外，大致相符合；
      而查共同被告卯○○所稱「國師」係與辛○○一起前去與
      「益凱」、「志偉」及他會合，與共同被告辛○○所述，
      伊係與乙○○一起過去與「益凱」等人會合一節相吻合，
      則此所應探究者，乃共同被告卯○○所稱「國師」之人是
      否即為被告乙○○。
    (八)查共同被告卯○○於92年10月12日警詢時稱：「我們五人
      我只認識『益哥』一人，其他真實姓名我不知道，其他三
      人都是『益哥』找的友人，在車內也沒有相互以外號稱呼
      ，連外號我都不知道」（見同上第16495 號卷第9 頁背面
      倒數第5 行以下），於檢察官同日偵訊時亦稱：「是開車
      的益哥提議去該處搶劫，我們五人去各有一槍，我是九０
      手槍，餘四人何種型槍我不知，我上車時坐後中座，我的
      槍是右手邊不知名的人給我，餘三人的槍也是他發的，都
      在一槍套內，左手邊及右前座都不認識，連綽號也不知」
      ，係至92年10月17日警詢時才稱：五人除伊外，有辛○○
      及外號「益凱」（即警詢中伊稱呼為「益哥」之人）、外
      號「國師」及「志偉」，我們都以外號互稱，所以我不知
      道他們三人真實姓名年籍資料等語（見同上第16495 號卷
      第109 頁），於本院93年12月8 日審理時又稱：與辛○○
      、國師及志偉都認識，僅是點頭之交而已，則其所稱之「
      國師」是否即為該名男子於平常之綽號即非無疑！反觀之
      ，共同被告辛○○自警訊、偵訊至本院訊問時，均稱係與
      乙○○一起前去，且明確指認被告乙○○之口卡片，而依
      其所述，其與乙○○為熟識，且係乙○○找他去，共同被
      告卯○○於本院93年12月8 日審理時又結證稱：辛○○是
      國師旁邊的小弟（見本院卷(二)第146 頁），顯見共同被告
      辛○○確實較卯○○知悉該名男子，其能知道該名男子之
      真實名字乃與常情相符，其又已先後二次指認是被告乙○○，故認共同被告辛○○所為陳述較為可採。
    (九)又共同被告卯○○於本院第一次行準備程序時，經本院安
      排指認是否認識在庭之六名男子（含被告乙○○），其雖
      稱均不認識，於本院93年12月8 日審理時又結證稱：在庭
      的人沒有伊所說的國師、益凱及志偉的人云云。然衡之常
      情，一般人於無其他特別利害關係時，原本即不會願意指
      認他人，更不會當面指認他人犯罪；又參以共同被告卯○○於第1 次警訊、偵訊均不願意供出其他共犯之情節，於
      第2 次警詢雖陳述共犯綽號，亦堅稱其不知道「益凱」、
      「志偉」及「國師」之本名（依常情判斷，卯○○既會積
      欠「益凱」四十幾萬元，與「志偉」、「國師」有見過多
      次面，其不可能完全未聽過該三人之全名），可想而知，
      其內心係不願意破壞江湖道義，供出該些人之真實姓名，
      因而，其不指認被告乙○○實屬可理解之事。另查證人即
      大溪分局警員庚○○曾於92年10月22日，至臺灣桃園看守
      所對共同被告卯○○製作警詢筆錄，並提供7 份人犯口卡
      照片予卯○○指認是否有其所稱之國師，卯○○稱：伊無
      法指認是否有共犯國師，且提供之照片中，名為「乙○○
      」之男子因照片並不清楚等語（見同上第16495 號卷第12
      2 頁背面倒數第4 行至第123 頁），而證人庚○○警員於
      本院94年3 月25日審理時，亦到庭證稱：當時伊給7 份照
      片，卯○○沒有辦法指認，伊將口卡附卷是要與辛○○的
      筆錄做比對，因辛○○有指認乙○○等語（見本院卷(二)第
      301 頁），共同被告卯○○於本院同日審理又稱：警察有
      拿很多份給伊看，伊不確定有無偵查卷附第125 頁之口卡
      片（按為被告乙○○），但警察拿給伊看的是半身照片，
      後面有身高那種，那天指認的不是這種口卡等語（見本院
      卷(二)第301 頁），顯見共同被告卯○○從未就卷附清晰之
      被告乙○○口卡片為指認，故尚難認共同被告卯○○已指
      認被告乙○○非「國師」，並據此認「國師」乃另有其人
      ，而指稱共同被告張璧其所為上開陳述不實在。
    (十)共同被告辛○○於警詢、偵訊及本院訊問所為之上開陳述
      ，就共犯有益凱、阿昌（即卯○○）、乙○○、「阿偉」
      之前後供述既然一致，且經清晰之被告乙○○口卡片為指
      認，再其所陳述之犯罪經過又與證人（共同被告）卯○○
      所陳述之情節大致相符，堪認其所為陳述應與事實相符；
      又參以如上述之本院認定本件強盜案之證據，被告乙○○
      為參與本件強盜案之共犯一節，已足認定。
    (十一)至證人丁○○、壬○○二人於本院93年8 月4 日審理時，
      雖均證稱被告乙○○於92年10月11日案發當天與其二人於
      丁○○之住處泡茶聊天，被告乙○○當天晚上10點多離開
      ，因為乙○○當天晚上還要加班云云，然其二人經本院訊
      問有關其於相近之中秋節（92年9 月11日）、農曆過年（
      93年1 月21日）之行蹤，其均無法記得，證人丁○○對於
      最近作證日期之端午節（93年6 月22日）亦無法記得其當
      日做什麼，則其二人所證述之情節，即難令人置信；再衡
      以常情，一般人對於自己每天之行蹤及與何人在一起等，
      確實很難清楚記憶，而該二名證人於本院作證之時間已距
      本案之案發時間有近半年之久，其二人竟能為清楚之陳述
      ，其二人所為之證述之真實性如何，確實令人質疑！又鄉
      里友人為被列為被告之好友作證乃常有之事，其等為迴護
      被告之證述亦屬常情，證人丁○○、壬○○二人於本院所
      為之證述，既顯悖於常情，故認係迴護被告所為之詞，不
      予採信。又被告之輔佐人雖提出打卡鐘考勤表、台塑企業
      合約人員入場證影本等，欲證明被告於案發當日是在台塑
      六輕麥寮廠工作，然依證人丁○○於本院所證述，台塑六
      輕麥寮廠的打卡鐘係由台塑公司提供，而詳觀卷附之台塑
      企業合約人員入場證影本，乃是一張磁卡，且依台塑公司
      規模之大，現今科技發達，該公司根本不可能還在使用打
      卡鐘來考其員工之出勤情形，且證人丁○○如確為台塑公
      司之下包廠商，其員工之考勤亦應係由其自行負責，台塑
      公司怎可能提供設備供打卡鐘予下包廠商呢？況打卡乃係
      可由他人代為之事，是證人丁○○所述顯與常情有違，卷
      附之打卡鐘考勤表與台塑企業合約人員入場證亦有疑義，
      均難採為被告有利之證據。
    (十三)綜上所述，被告乙○○與共同被告辛○○、卯○○及益凱
      、志偉等人共犯上揭強盜等犯行，已事證明確，被告乙○○之上揭犯行已可認定。
三、查扣案之手槍二支均具殺傷力，已詳如上述，又扣案之開山
    刀係銳利之金屬刀械，於客觀上具有危險性，足以對人之身
    體、生命構成威脅，均屬刑法第321 條第1 項第3 款所規定
    之「兇器」，要無疑義！是核被告卯○○、乙○○與辛○○
    、益凱及志偉等人所為上揭之犯行，均係犯刑法第321 條第
    1 項第3 款之加重竊盜罪、第330 條第1 項之結夥三人以上
    ，攜帶兇器，於夜間侵入住宅強盜罪（犯強盜而有刑法第
    321 條第1 項第1 、3 、4 款之情形）、槍砲彈藥刀械管制
    條例第7 條第4 項及第12條第4 項之未經許可持有制式手槍
    及子彈罪。被告卯○○、乙○○二人與辛○○、益凱及志偉
    等人就上揭之犯行，皆有犯意之聯絡及行為之分擔，均為共
    同正犯；被告卯○○、乙○○等人於同時、地強盜未○○、
    午○○、巳○○、己○○及不詳姓名之人等數人之財物（雖
    強盜之時間所先後之別，然係於極短之時間內接續為之，於
    法律上應認係單純一罪），係一行為侵害數人之法益，為同
    種之想像競合犯，應從一重處斷；又被告卯○○、丁憲中等
    人竊盜上揭車牌二面及持有上揭槍彈之目的，乃均在犯上揭
    強盜之犯行，是被告所犯上揭加重竊盜罪、加重強盜罪及未
    經許可持有制式手槍及子彈罪間，有方法目的之牽連關係，
    應依刑法第55條之規定，從一較重之加重強盜罪處斷。被告
    卯○○前於89年間因偽造有價證券案件，經臺灣士林地方法
    院以89年度訴字第316 號判決判處有期徒刑一年二月，並經
    臺灣高等法院於90年2 月23日判決駁回上訴，於同年3 月29
    日確定，入監服刑至91年7 月8 日縮短刑期執行完畢，此有
    臺灣高等法院被告全國前案紀錄表附卷可稽，其於有期徒刑
    執行完畢後，五年內再犯本件有期徒刑以上之罪，為累犯，
    應依刑法第47條之規定，加重其刑。爰審酌被告二人均年輕
    力壯，竟受他人邀約即持槍械強取他人財物，對他人生命財
    產造成極大危害，影響社會治安甚鉅，惡性非輕，被告卯○○於犯罪後坦承犯行，表示悔悟之情，尚有可宥，而被告丁
    憲中於犯罪後，至本案審結均未坦承犯行，犯後態度難認良
    好，及其二人之智識程度、品行及等一切情狀而分別量處如
    主文所示之刑，以昭炯戒。扣案如附表編號1.所示之德國He
    ckler ＆Koch廠USP 型口徑9mm 制式半自動手槍，槍號為「
    00－00000 」1 支（槍枝管制編號0000000000，含彈匣1 個
    ），及編號2.所示之比利時FN廠製Hi-Power型口徑9mm 制式
    半自動手槍1 支（槍枝管制編號0000000000，含彈匣1 個）
    ，均屬違禁物，不問屬何人所有，均應依刑法第38條第1 項
    第1 款規定，予以宣告沒收。扣案之子彈29顆，其中21顆（
    即被告卯○○所持手槍之彈匣內的10顆及共同被告辛○○所
    持手槍之彈匣內的11顆）均為制式子彈，已詳如上述，其中
    五顆業經試射而用罄，所餘16顆子彈亦均屬違禁物，應依刑
    法第38條第1 項第1 款規定，予以宣告沒收；另子彈8 顆子
    彈亦為制式子彈，亦詳如上述，應與編號4.之彈匣1 個，一
    併依刑法第38條第1 項第1 款規定，予以宣告沒收。扣案如
    附表編號5.至17.之物，均係被告二人與共犯辛○○、益凱及
    志偉等人為本件強盜案所用或預備供犯罪（塑膠束繩22條）
    所用之物，且為共犯「益凱」或「志偉」所有之物，應依刑
    法第38條第1 項第2 款規定，予以宣告沒收；至另未扣案之
    制式手槍3 支、假髮1 頂、口罩1 個（如附表編號18.），因
    無積極之證據足以證明業已滅失，制式手槍3 支應依刑法第
    38條第1 項第1 款規定宣告沒收，假髮1 頂、口罩1 個則應
    依刑法第38條第1 項第2 款規定，予以宣告沒收。
貳、無罪部分：
一、公訴意旨另略以：被告卯○○、乙○○與辛○○、「志偉」、
    「益凱」等5 人正欲駕車離開現場時，適桃園縣政府警察局
    大溪分局刑事組警員戊○○、丙○○、癸○○獲報趕至現場
    ，卯○○等5 人見巷口遭警方偵防車堵住去路，明知警員依
    法執行職務，為脫免逮捕，竟另基於對警員施強暴及殺人之
    不確定故意，持槍朝警員連開多槍，其中4 槍分別擊中偵防
    車前擋風玻璃右前座上方、引擎蓋、右前車頂及左前車門柱
    等處，經警開槍還擊，卯○○等5 人隨即棄車沿中正東路、
    康莊路方向徒步逃逸，遭警追捕過程中仍持續回頭朝警員射
    擊，致使警員丙○○右手掌遭子彈擦傷而殺人未遂。經警於
    中正東路十五號前逮捕卯○○，在卯○○身上之黑色背包內
    起出德國Heckler&Koch廠USP 型口徑9mm 制式半自動手槍1
    支（槍號：00-00000號、彈匣內有制式子彈十發已上膛中）
    、開山刀1 支、假髮及頭套各1 頂、塑膠束繩及搶得之行動
    電話7 支、手錶、現金4 萬3 千8 百元等物；另於康莊路七
    五號前逮捕中彈受傷之辛○○，起獲比利時FN廠製Hi-Pow
    er型口徑9mm 制式半自動手槍1 支（槍號磨損、彈匣內有制
    式子彈11發已上膛中），至乙○○與「志偉」、「益凱」則
    逃離現場，其中「志偉」撥電話向白牌計程車行叫車，經不
    知情之司機李映廬搭載離開大溪返回台北，乙○○與「益凱
    」徒步逃至大溪鎮○○路二五號前，見子○○駕駛車號6T
    -4382 號自用小客車停放路旁，即進入車內脅迫子○○及車
    內之家人下車使其行無義務之事後，駕駛該車逃離大溪，將
    該車棄置在八德市○○街五六巷八號前。嗣經警清查現場，
    復在慈湖路一九巷三六弄發生槍戰之路面上，拾獲卯○○
    等人掉落之彈匣一個，及彈匣內之制式子彈8 發。因認被告
    卯○○、乙○○均另涉有刑法第135 條第1 項之妨害公務罪
    嫌及同法第271 條第2 項、第1 項之殺人未遂罪嫌，被告乙○○以被害人子○○自用小客車逃離現場之所為，另犯刑法
    第304 條第1 項之強制罪嫌。
二、按犯罪事實應依證據認定之，無證據不得認定其犯罪事實；
    不能證明被告犯罪者，應諭知無罪之判決，刑事訴訟法第15
    4 條第2 項、第301 條第1 項分別定有明文。次按認定被告
    有罪之事實，應憑證據，如未能發現相當之證據，或證據不
    足以證明，自不能以推測或擬制之方法，以為裁判之基礎；
    且認定犯罪事實所憑之證據，其為訴訟上之證明，須達於通
    常一般人均不致有所懷疑，而得確信其為真實之程度者，始
    得據為有罪之認定，倘其證明尚未達到此一程度而有合理之
    懷疑存在時，尚難為有罪之認定基礎；苟積極證據不足以為
    不利於被告事實之認定，即應為有利於被告之認定，更不必
    有何有利之證據（最高法院30年上字第816 號、40年台上字
    第86號、76年台上字第4986號判例參照）。
三、查公訴人認被告卯○○、乙○○二人涉有上揭犯行，無非係
    以員警使用槍械報告、偵防車遭槍擊照片、現場採獲制式子
    彈殼三顆、制式子彈頭三顆及被害人子○○之指述為其主要
    論據。訊之被告卯○○及乙○○則堅決否認有此犯行，被告
    卯○○辯稱：伊只有聽到槍聲，伊就往伊坐的車子後方跑，
    因伊在上車的時候就將槍放進了背包，在跑的過程中伊沒有
    將槍拿出來，也沒有持槍朝警方開槍，伊當時只顧著跑，並
    跑至中正東路十五號躲在車邊等語，被告乙○○辯稱：伊沒
    有參與強盜，也沒有對警方開槍等語。
四、經查：
    (一)員警使用槍械報告、偵防車遭槍擊照片、現場採獲制式子
      彈殼三顆、制式子彈頭三顆等，固足以證明本案之行為人
      中確實有人向戊○○、丙○○、癸○○等警員開槍，警員
      亦有開槍反擊等情，而此亦據證人戊○○、癸○○、丙○○於本院94年1 月20日審理時證述在卷（證人戊○○略稱
      ：「我們兩車遭遇的時候，可能他們已經洗劫完畢，他們
      急著要離開，因為我們的偵防車沒有警示燈，所以他們可
      能誤以為我們是對方的人，駕駛座旁那個人已經伸手將槍
      舉出窗外，然後他們開槍，我們當時在現場有還擊，就在
      現場相互開槍‧‧‧當時我們在槍戰的時候，他們的車還
      有倒車約四到五公尺左右，因為那個巷子只有可以容納壹
      台車過去，所以他們倒車時擦撞到巷子內的一部車，所以
      他們車就沒有辦法再倒車，他們車上的人下車，三個人往
      巷子裡面跑，兩個人往慈湖路方向跑‧‧‧我們這邊開，
      他們那邊也開，差不多都有開，他們那邊有二、三個人開
      槍」等語；證人癸○○略稱：「我們右轉進去慈湖路一Ｏ
      九巷的時候就遭遇到對方的車，小隊長看到對方有戴白手
      套覺得很可疑，等我們再靠近的時候，就看到對方右前乘
      客座，有壹把槍對著我們的車子‧‧‧小隊長說要下車盤
      查，我就聽到槍聲，我就往右倒找掩蔽‧‧‧我餘光有看
      到有兩個人下車往慈湖路那邊的民宅邊跑邊往我們這邊開
      槍」等語；證人丙○○略稱：「因為我們根據報案人陳述
      的狀況，我們看到歹徒的時候，發現駕駛人手上戴著白色
      手套，當他們車跟我們接近的時候，那個乘客馬上將槍伸
      出車外，瞬間就馬上對我們開槍‧‧‧我可以確定就是駕
      駛座旁的那個人有開槍，其他我沒有辦法確定。」等語）
      ，堪信為真，然此尚難遽認係被告卯○○及乙○○二人開
      槍，而查：
      1.證人戊○○於本院94年1 月20日審理時，另證稱：「他
        們車上的人下車，三個人往巷子裡面跑，兩個人往慈湖
        路方向跑。我跟丙○○追前面那兩個人，癸○○自己去
        追那三個人，癸○○往巷子裡面去追。當時很亂，他們
        四個車門同時打開後，兩個就往前面跑，三個人往後面
        跑。我跟丙○○有追到辛○○，他是中槍後才被追到的
        ，我們兩個人是追辛○○及另外一個人，另外一個人我
        們沒有追到，不知道他什麼名字，在追辛○○及另外壹
        個人的時候，是他們兩個其中壹個對我們開槍，我不能
        夠確定是不是辛○○，另外壹個人年紀應該感覺是年輕
        的，卯○○是我們另外同事癸○○抓到的」等語；證人
        癸○○於當日亦另證稱：「我們右轉進去慈湖路一Ｏ九
        巷的時候就遭遇到對方的車，小隊長看到對方有戴白手
        套覺得很可疑，等我們再靠近的時候，就看到對方右前
        乘客座，有壹把槍對著我們的車子，槍已經伸到車窗外
        ，我餘光有看到有兩個人下車往慈湖路那邊的民宅邊跑
        邊往我們這邊開槍。我當晚有追三個人，逮到一個人。
        當時小隊長跟丙○○是往慈湖路那個方向追歹徒，我是
        往巷內轉中正東路三十六巷的方向去追另外三個人，我
        追到中正東路十五號的時候，我看到一群人圍在那邊，
        我上前看就是卯○○，因為我當時下車的時候，我餘光
        有看到他身上揹著壹個包包，我上前盤查他的袋子，有
        發現手槍1 支、現金及被害人手機、假髮、頭套、手錶
        、一捆塑膠束繩，追到卯○○的時候，他手上沒有帶槍
        械，他放在包包裡面，也沒有在他身體周圍找到槍械，
        在追的過程中，卯○○的包包是一直揹著」等語，證人
        丙○○當庭亦證稱：「我記得我下車之後，至少有兩個
        人朝我的方向開槍，我因此手受到子彈的擦傷，我是跟
        在我小隊長的後面追那兩個歹徒，我跟歹徒距離不到二
        十公尺，我可以很清楚看到那兩個歹徒的動作，那兩個
        歹徒有無朝我們開槍，而且確定是辛○○，因為當初辛○○跑的時候，是在另外壹個歹徒之後，距離我們比較
        近，而且他有回頭開槍的動作，而且動作之後，就聽到
        槍聲，所以確定是辛○○，他穿黑色的衣服、牛仔褲，
        身材瘦瘦的，身高約一百七十公分，跑在前面的歹徒身
        材較辛○○胖一點，他跑的過程沒有開槍，他沒有回頭
        ，所以他速度非常的快，我們只有查獲到辛○○，我確
        定我有檢查辛○○的槍，槍有開保險，而且子彈已經上
        膛的狀態，我有檢查他的槍確實有煙硝味。」等語；據
        此，已可確認於現場最先朝警員方向開槍之人應係坐於
        右前座之人，而依上所述，坐於右前座之人為共犯「志
        偉」。
      2.又依上揭證人戊○○、癸○○、丙○○等三人之證述內
        容，亦可確定被告卯○○、乙○○及辛○○等五人於下
        前逃逸2 人中1 人為共同被告辛○○，往車後逃逸3 人
        中1 人為被告卯○○，則被告乙○○究係由何方向逃逸
        即有先釐清之必要。依上揭共同被告辛○○所述，其5
        人離開時，係由「阿凱」（即益凱）駕駛車輛，「志偉
        」坐於右前座，被告乙○○坐於右後座，被告卯○○坐
        於後座中間，伊自己坐於左後座，而依當時混亂情形，
        坐於左後座之辛○○會往車前逃逸，駕駛車輛之「益凱
        」自不可能往車後逃逸，且被告乙○○坐於右後座，由
        後方逃逸最為便利，其自不可捨此而往車前逃逸，因而
        ，應可認定當時與共同被告辛○○一起由車前逃逸之人
        應為「益凱」，被告乙○○係與被告卯○○及「志偉」
        由車後逃逸無誤。
      3.再依證人戊○○、癸○○、丙○○等三人之證述內容，
        亦可確定歹徒在下車後，僅有往車前逃逸之辛○○及「
        益凱」有對警方開槍，從而，被告卯○○、乙○○未對
        警員開槍乃屬可確定之事；此由證人丙○○於本院審理
        時另證述：「事後我們回到辦公室，就是卯○○的那把
        槍，我有問過鑑識人員，鑑識人員說卯○○那把槍沒有
        上膛，之後我有再去看過那把槍，那把槍確實沒有上膛
        」等語，及經大溪分局及本院囑託內政部警政署刑事警
        察局對扣案手槍、子彈為比對鑑定，經該局鑑定結果：
        「(一)送鑑編號四彈殼壹顆（貴分局編號11），因其不具
        底火皿，故欠缺足資比對之特徵紋痕，無法比對。(二)送
        鑑定編號五顆彈殼壹顆（貴分局編號12），經以比對顯
        微鏡比對結果，與本案送鑑槍枝貳枝（槍枝管制編號00
        00000000（A 槍）、00000000 00 （B 槍））試射彈殼
        之彈底特徵紋痕均不相吻合，認非由上述送鑑貳槍（A
        、B 槍）所擊發，認係由其他槍枝所擊發（C 槍）。(三)
        送鑑編號六口徑0 ．380 吋彈殼壹顆（貴分局編號13）
        ，因其口徑與本案送鑑貳枝口徑9mm 槍枝（槍枝管制編
        號0000000000、0000000000）及編號四、五口徑9mm 彈
        殼（貴分局編號11、12）均不相同，認係由其它槍枝槍
        所擊發（D 槍）。(四)送鑑編號七、八彈頭貳顆（貴分局
        編號14、4）， 經以比對顯微鏡比對結果因其彈頭表面
        磨損嚴重，欠缺足資比對之特徵紋痕，無法判定是否由
        同一槍枝所擊發，抑或係由同案送鑑貳枝槍枝所擊發。
        (五)送鑑編號九銅包衣碎片壹片（貴分局編號1），經比
        經對顯微鏡比對結果，與本案送鑑槍枝貳枝（槍枝管制
        編號0000000000（A 槍）、0000000000（B 槍））試射
        彈頭及編號七、八彈頭貳顆之來復線等徵紋痕均不相吻
        合，認非由上述送鑑貳槍（A 、B 槍）所擊發，亦非與
        擊發編號七、八彈頭之槍枝所擊發」，此有該局93年5
        月7 日刑鑑字第0930083857號函在卷可稽（另該局於93
        年5 月10日，以刑鑑字第0930070990號函覆本院之內容
        ，亦與此相近），亦可確認。是被告卯○○、乙○○未
        於案發現場開槍一節，已可認定。
    (二)被害人子○○於警詢、偵訊中，固已就其所駕駛之車牌號
      碼6T-4382 號自小客遭歹徒駕走一節陳述明確，其於本院
      93年10月6 日審理時亦到庭作證屬實，然其對於係何人下
      手將其及其家人自車內趕下車，其並無法確認，亦無法指
      認是否為被告乙○○，則當時將子○○等人自車牌號碼6T
      -4382 號自小客趕下，而駕駛該車逃離大溪之人是否為被
      告乙○○，即非無疑！而如上所述，當時被告乙○○係與
      共同被告卯○○及「志偉」一起往車後逃逸，共同被告卯
      ○○因跑在最後而被查獲，則會駕走被害人子○○之上開
      自小客車之人即僅非被告乙○○一人；再詳觀卷內資料，
      並無積極之證據足以證明係被告乙○○下手將被害人子○○等人趕下車，並駕駛該自小客車逃逸，自不得推測該人
      為被告乙○○。
    (三)又按共同正犯之所以應對其他共同正犯所實施之行為負其
      全部責任者，以就其行為有犯意之聯絡為限，若他犯所實
      施之行為，超越原計畫之範圍，而為其所難預見者，則僅
      應就其所知之程度，令負責任，未可概以共同正犯論，此
      有最高法院50年台上字第1060號判例要旨可供參照。被告
      卯○○、丁憲中二人於本件槍戰當時，雖均乘坐於「益凱
      」所駕駛之上揭自小客車內，然其二人並未對執行公務之
      警員為任何強暴行為，而僅單純逃逸，自難認其二人有何
      妨害公務之犯行；又渠等於持槍強盜時，被告卯○○、乙○○雖可能預見會有施用手槍之可能，然於事後混亂之情
      況，被告二人急於逃竄，對於其他人是否會對在後追捕之
      警員開槍，當非其二人所能預料，自應認係其他人自行起
      意而為，不在在渠等原計畫之範圍，自不得令被告卯○○
      、乙○○二人負此殺人未遂之罪責。此外，綜觀全案卷證
      資料，並未發現其他人指述被告卯○○、乙○○開槍，亦
      無證據證明被告卯○○、乙○○確有開槍，亦無積極證據
      足以證明被告丁憲中有公訴人所指之強制罪之犯行，是公
      訴人指述其二人涉有此部分之犯嫌，均即屬不能證明，自
      應依法諭知被告卯○○、乙○○此等部分均無罪。
據上論斷，應依刑事訴訟法第299條第1項前段、第301條第1項，
槍砲彈藥刀械管制條例第7 條第4 項、第12條第4 項，刑法第
11條前段、第28條、第321 條第1 項第3 款、第330 條第1 項
、第47條、第55條、第38條第1項第1款、第2款，判決如主文。
本案經檢察官陳美華到庭執行職務。
中　　華　　民　　國　　94　　年　　6 　　月　　1　　日
                刑事第九庭  審判長法  官  林明洲
                                  法  官  黃斯偉
                                  法  官  林春鈴
以上正本證明與原本無異。
如不服本判決，應於判決送達後10日內，向本院提出上訴書狀（
應附繕本），上訴於臺灣高等法院。
                                  書記官  江世亨
中　　華　　民　　國　　94　　年　　6 　　月　　1　　日
附表：
┌──┬───────────────────┬────┐
│編號│物　品　名　稱                        │數    量│
├──┼───────────────────┼────┤
│1.  │德國Heckler ＆Koch廠USP型口徑9mm 制式 │一支    │
│    │半自動手槍，槍號為「00－00000」（槍枝 │        │                                  │
│    │管制編號 0000000000），含彈匣一個     │        │                      │
├──┼───────────────────┼────┤
│2.  │比利時FN廠製Hi-Power型口徑9mm 制式半自│一支    │
│    │動手槍（槍枝管制編號0000000000），含彈│        │
│    │匣一個                                │        │
├──┼───────────────────┼────┤
│3.  │子彈                                  │二十四顆│
├──┼───────────────────┼────┤
│4.  │彈匣                                  │一個    │
├──┼───────────────────┼────┤
│5.  │假髮                                  │二頂    │
├──┼───────────────────┼────┤
│6.  │帽子                                  │四頂    │
├──┼───────────────────┼────┤
│7.  │頭套                                  │三頂    │
├──┼───────────────────┼────┤
│8.  │白手套                                │三雙    │
├──┼───────────────────┼────┤
│9.  │黑手套                                │一雙    │
├──┼───────────────────┼────┤
│10.  │口罩                                  │一個    │
├──┼───────────────────┼────┤
│11.  │開山刀                                │一支    │
├──┼───────────────────┼────┤
│12.  │螺絲起子                              │一支    │
├──┼───────────────────┼────┤
│13.  │扳手                                  │一支    │
├──┼───────────────────┼────┤
│14.  │三向扳手                              │一支    │
├──┼───────────────────┼────┤
│15.  │塑膠束繩                              │二十二條│
├──┼───────────────────┼────┤
│16.  │黑色背包                              │一個    │
├──┼───────────────────┼────┤
│17.  │眼鏡                                  │二付    │
├──┼───────────────────┼────┤
│18.  │制式手槍                              │三支    │
│    │假髮                                  │一頂    │
│    │口罩                                  │一個    │
└──┴───────────────────┴────┘
附論罪科刑依據法條：
刑法第321條第1項
犯竊盜罪而有左列情形之一者，處六月以上、五年以下有期徒刑
：
一　於夜間侵入住宅或有人居住之建築物、船艦或隱匿其內而犯
    之者。
二　毀越門扇、牆垣或其他安全設備而犯之者。
三　攜帶兇器而犯之者。
四　結夥三人以上而犯之者。
五　乘火災、水災或其他災害之際而犯之者。
六　在車站或埠頭而犯之者。
刑法第330條第1項
犯強盜罪而有第三百二十一條第一項各款情形之一者，處七年以
上有期徒刑。
槍砲彈藥刀械管制條例第7條第4項
未經許可，持有、寄藏或意圖販賣而陳列第一項所列槍砲、彈藥
者，處五年以上有期徒刑，併科新台幣一千萬元以下罰金。
槍砲彈藥刀械管制條例第12條第4項
未經許可，持有、寄藏或意圖販賣而陳列子彈者，處五年以下有
期徒刑，併科新台幣三百萬元以下罰金。
